Inventaris van het Archief van de Doopsgezinde Gemeente de Zon
Stadsarchief Amsterdam
- GEMEENTE DE ZON, 1; Doopsgezinde gemeente De Zon; kerkenraad
  - DIAKENEN, 1.2; Doopsgezinde gemeente De Zon; diakenen
    - ALGEMEEN, 1.2.1
      - Klapper op inventarisnummers 65-71, met notitie betreffende de documenten in de 'ijzere kist' NB. B 929 VI, ca. 1750; 74; 1 deel
    - GEALIMENTEERDEN, 1.2.2
      - ONDERSTEUNING, 1.2.2.1
        - Overeenkomst tussen diakenen van de Zon en die van Lam en Toren aangaande onderstand voor kinderen uit 'gecombineerde' huwelijken NB. B 1108, 1696; 81; 1 stuk
        - 'Behoeftige ledematenboek', register van personen met vermelding van uitkeringen en de kosten daarvan, met klapper, 1748 - 1801; 75-77; 3 delen
          - NB. B 930 I, 1748 - 1769; 75
          - NB. B 930 II, 1770 - 1787; 76
          - NB. B 930 III, 1788 - 1801; 77
        - Stuk houdende ordonnantie van de stad Amsterdam aan de diakonieën inzake registratie van hun armen, 1749; 83; 1 stuk
        - Octrooi van de Staten van Holland aan de gemeente de Zon en Arke Noach waarbij boedels van gealimenteerden zonder nazaten aan de gemeente toevallen NB. B491, 1754; 84; 1 charter
        - Overeenkomst tussen de hervormde gemeente en de Zon over de kinderen uit gemengde huwelijken NB. B1109, 1759; 82; 1 stuk
        - Afschrift van een octrooi van de Staten van Holland voor de 19 gemeenten van de Friese doopsgezinde sociëteit in Noord-Holland, toegezonden aan de Zon, wegens het mogen aanvaarden van erfenissen van gealimenteerden zonder verwanten NB. B1147, 1774; 85; 1 stuk
        - Ingekomen brieven van Frederik Redeker te Amsterdam verzoekend om onderstand voor hem en zijn gezin NB. B1073, 1794 - 1797; 88; 1 omslag
        - Rekest aan Burgemeesters van Amsterdam van Doeke Jetzes en Trijntje Haassens over alimentatie, in handen gesteld van diakenen, met afschrift van het antwoord, 1776 - 1777; 87; 3 stukken
        - 'Spijsboek', register houdende staten van bedeelden met vermelding van de verstrekte hoeveelheden en soorten van voedsel en turf NB. B931, 1777 - 1800; 78; 1 deel
        - Afschrift van een uitgaande brief aan de opzieners van de doopsgezinde gemeente Enkhuizen over Jansje Gans weduwe van Laurens Elderbeek, lidmaat vande Zon, wier attestatie geweigerd is NB. B1070, 1785; 90; 1 stuk
        - Akte van overeenkomst met diakenen van de doopsgezinde gemeente Haarlem over het onderhoud van Maria ten Braak, 1790; 91; 1 stuk
        - Ingekomen brieven van de Vlaamse en Waterlandse gemeente te Rotterdam en Arnoldus van der End verzoekende om ondersteuning van het gezin van der End NB. B 1071,1075.2, 1075.4, 1790 - 1799; 92; 1 omslag
        - Notitie betreffende de gealimenteerden en de hun toebedeelde provisie, 1791 - 1792; 79; 2 stukken
        - Ingekomen brief van de doopsgezinde gemeente Deventer betreffende Elsje Starenk die onderstand vraagt NB. B1072, 1792; 93; 1 stuk
        - Ingekomen brieven van Albertus Bavink en van diakenen van de doopsgezinde gemeente Rotterdam verzoekende onderstand voor Albertus Bavink NB. B 1074,1075.1,1075.4, 1795; 94; 1 omslag
        - Ingekomen brief van G. Blauw te Uithoorn betreffende onderstand voor de weduwe Swarts-Tuynman en haar kind, met concept antwoord, 1795; 95; 1 stuk
        - Ingekomen brief van diakenen van de doopsgezinde gemeente Rotterdam betreffende onderstand voor H. Bavink NB. B 1075.3, 1796; 96; 1 stuk
        - Ingekomen brief van B. Zuyderveld wijzende op de armoedige omstandigheden van Trijntje de Groot te Amsterdam NB. B1076, 1797; 89; 1 stuk
        - Ingekomen brief van J. Hazeveld, remonstrants predikant te Oude Wetering,verzoekende om onderstand voor Jan van Tol aldaar NB. B1077, 1798; 97; 1 stuk
        - Circulaire van het comité van Algemeen Welzijn verzoekende opgave van de financiele middelen tot ondersteuning van arme lidmaten NB. B3009, 1800; 86; 1 stuk
        - Ingekomen brieven van diakenen van de doopsgezinde gemeente Rotterdam over verrekening van de onderstand NB. B 1075.5 en 1075.6, 1800; 98; 2 stukken
        - Lijst van gealimenteerden, gedeeltelijk op het hofje wonend, met vermelding van hetgeen zij uitgereikt krijgen, 1800 - 1801; 80; 1 stuk
      - NALATENSCHAPPEN, 1.2.2.2
        - Stukken betreffende de afwikkeling van de nalatenschap van Geertruy d'Anvers weduwe van Joost van Groningen met als erfgenamen hun dochters Geertruy en Maria, gealimenteerden, 1726 - 1783; 99; 1 omslag
        - Stukken betreffende de boedel van Elisabeth Claasen, weduwe van David Kramer, gealimenteerde, 1776; 101; 2 stukken
        - Stukken betreffende nalatenschappen van gealimenteerden, met retroacta, 1776 - 1798; 101A; 1 omslag
        - Kwitantie van Susanna en Maria de Ridder, gealimenteerden, voor diakenen wegens de verkoop van door hen geërfde huizen, 1783; 100; 1 stuk
        - Stukken betreffende de afwikkeling van de nalatenschap van Michiel Swarts Bevel, wiens kinderen Michiel en Joahnna Margaretha sinds november 1789 in het weeshuis zijn, 1798; 101B; 1 omslag
        - Stukken betreffende de afwikkeling van de nalatenschap van Douwe Jelles, wiens medeërfgenaam Keetje de Haan gealimenteerd wordt door de Zon, 1800 - 1801; 102; 1 omslag
    - BEWONERS VAN HOFJE EN WEESHUIS, 1.2.3
      - Kwitanties wegens verdiensten van weeskinderen, 1760 - 1767; 107; 1 omslag
      - Stukken nagelaten door Hester de Veer wonend op het hofje, overleden in 1781., 1664 - 1780; 112; 1 omslag
      - Stukken betreffende de boedel van Elisabeth van Greuningen echtgenote van Daniel Helmich overleden op het hofje in de Tuinstraat, 1765 - 1779; 111; 1 omslag
      - Ingekomen brief van G.O. Gorter, diaken van de doopsgezinde gemeente Enkhuizen over de opname in het weeshuis van een dochter van Jantje Gans NB. B604, 1788; 108; 1 stuk
      - Afschrift van het testament van Anna de Groot weduwe van Jacob de Vries waarbij zij Jacob en Tobias Hoedemaker, haar kleinkinderen wonende in het weeshuis, tot haar erfgenamen benoemt, 1789; 110; 1 stuk
      - Register van verdiensten van weeskinderen en van de uitkering van het gespaarde bij hun uitgaan uit het huis, met klapper, 1789 - 1801; 106; 1 deel
      - Ingekomen brieven van A. Stratenus en J. van Noort te Dordrecht betreffende het onderhoud van de kinderen Mol die in het weeshuiszijn NB. B605, 1794 - 1797; 109; 1 omslag
      - Circulaire van de commissie van bestuur over de stadsarmenscholen betreffende het schoolverzuim van de gealimenteerde kinderen, met bijlagen en concept antwoord NB. B 3289.2 en 3289.3, 1799; 104; 1 omslag
      - Lijst van bewoners van het hof je, 1800; 103; 1 stuk
      - Brief van het comité van Algemeen Welzijn betreffende een 'besmettelijke zinkingsziekte' waaraan op te nemen weeskinderen zouden kunnen lijden NB. B608, 1800; 105; 1 stuk
    - FINANCIËN, 1.2.4
      - ALGEMEEN, 1.2.4.1
        - Grootboeken, met klappers, 1680 - 1801; 120-122; 3 delen
          - NB. B 365 I, 1680 - 1782; 120
          - NB. B 365 II, 1777 - 31 Jan 1787; 121
          - NB. B 365 IV, 1 Feb 1787 - 1801; 122
        - Stukken betreffende vier obligaties groot f 3800 in 1734 door de gemeente aangekocht, 1698 - 1734; 139; 1 omslag
        - Kasboeken, 1700 - 1801; 113-118; 6 delen
          - NB. B 362 I, 1700 - 1712; 113
          - NB. B 362 III, 1726 - 1743; 114
          - NB. B 362 IV, 1744 - 1760; 115
          - NB. B 362 V, 1761 - 1778; 116
          - NB. B 362 VI, 1779 - 30 Apr 1797; 117
          - NB. B 362 VII, 1 Mei 1797 - 1801; 118
        - Kwitantie van Jacob Vorsterman voor dertien lotbriefjes in de Hollandse Loterij van zes miljoen, 1713; 123A; 1 stuk
        - Balansen, 1721 - 1795; 124-125; 2 delen
          - Met achterin lijst der collecte in de gemeente en Balans van de Sociëteit NB. B 366 I, 1721 - 1761; 124
          - NB. B 366 II, 1762 - 1795; 125
        - Kasboek betreffende de lijfrenten, met klapper NB. B364, 1738 - 1801; 134; 1 deel
        - Akte van verkoop door de gemachtigden van H. Cramer en J. van Tongeren aan Aletta Kops, 1742; 139A; 1 charter
        - Lijst van obligaties ten laste van Holland en Westfriesland die eigendom van de gemeente zijn, 1753; 140; 1 stuk
        - Akte van verkoop van een obligatie groot f1000 door de erfgenamen van Judith Bus aan de gemeente verkocht, met retroacta, 1769; 141; 1 omslag
        - Kwitanties., 1769 - 1801; 126-133; 8 omslagen
          - 1769 - 1774, 126
          - 1775 - 1777, 127
          - 1778 - 1781, 128
          - 1782 - 1786, 129
          - 1787 - 1790, 130
          - 1791 - 1794, 131
          - 1795 - 1798, 132
          - 1799 - 1801, 133
        - Akte van verkoop door de gemachtigde van Sara Zoutman aan diakenen van twee losrente brieven, met retroacta, 1779; 141A; 1 omsalg
        - Obligatieboek NB. B367, 1779 - 1801; 138; 1 deel
        - Bijboek, hulpboek bij het grootboek NB. B 365 III, 1782 - 1787; 123; 1 deel
        - Lijfrentebrief van diakenen voor Willem Klinkert, met notitie van betaling tot 1822 NB. B369, 1785; 135; 1 stuk
        - Journaal NB. B 363, 1787 - 1801; 119; 1 deel
        - Stukken betreffende een schuld van f 248 van Jan Duyn te Gorkum aan diakenen NB. B374, 1789 - 1790; 143; 1 omslag
        - Lijfrentebrief van diakenen voor Grietje van Stolk, met notitie van betaling tot 1813 NB. B369.1, 1793; 136; 1 stuk
        - Lijfrentebrief van diakenen voor Willemina Mol, met notitievan betaling tot 1817 NB. B369.2, 1793; 137; 1 stuk
        - Akte van toedeling van twee obligaties groot f 2300 uit de goederen van de opgeheven gemeente Hazerswoude aan de gemeente, met retroacta, 1797; 142; 1 omslag
      - VRIJDOM VAN BELASTINGEN VOOR DE GEMEENTE, 1.2.4.2
        - Afschrift van ene extract uit de resoluties van de Staten van Holland van 17 december 1682 inzake de vrijdom van de 200e penning voor gods huizen, ca. 1650; 146; 1 stuk
        - Stukken betreffende vrijstelling van de halve verponding van de huizen van de gemeente, 1681 - 1709; 144; 1 omslag
        - Akte van vrijdom van belasting op huizen en obligaties, uitgevaardigd door de stad, 1699 - 1720; 145; 1 omslag
        - Kwitanties wegens de 100e en 200e penning over haar huizen, 1726 - 1796; 151; 1 omslag
        - Afschrift van een rekest aan burgemeesters van Amsterdam inzake restitutie van betaalde 200e penning over vaste goederen, met appointement conform 1718, 1734; 147; 1 stuk
        - 'Notificatiën' van de vastgestelde hoogte van de 100e penning door de commissarissen van de 100e en 200e penning over de huizen van de gemeente, 1734; 152; 1 omslag
        - Aantekeningen door Andries Apostool uit het placcaatboek van Cau over de vrijdom van de 100e penning in de jaren 1701-1723, ca. 1747; 152A; 1 stuk
        - Besluit van de gecommitteerde raden van 8 december 1785 betreffende de teruggave van de impost op het gemaal, gezonden aan diakenen NB. B602, 148; 1 stuk
        - Extract uit het Register der Resolutiën van het Provinciaal Comité van Holland van 22 juni 1797 betreffende de afschrijving van de verponding op kerken en godsdienstige gestichten in Amsterdam NB. B3200, 149; 1 stuk
        - Raadsbesluit betreffende vrijdom van linds- en stadsimposten voor diakenen voor 1798 en januari 1799 NB. B3201, 150; 1 stuk
      - VRIJDOM VAN BELASTINGEN VOOR HET HOFJE, 1.2.4.3
        - Stukken betreffende vrijdom van verpondingen, accijnsen en impost voor het hofje in de Tuinstraat NB. B 593-601, 1676 - 1682; 153; 2 charters en 15 stukken
        - Verklaring van opname van de verkoop van een hofje in de Tuinstraat in het boek van de commissarissen van de 100ste penning, 1717; 159; 1 stuk
        - Rekest aan burgemeesters betreffende vrijdom van de 100e penning voor het hofje en de kerk, met bijlagen NB. B3197, 1734; 154; 1 omslag
        - Concept van ene stuk houdende verzoek aan burgemeesters betreffende vrijdom van 100e en 12e penning voor een huis op de Prinsengracht op de plaats bij de voormalige kerk Arke Noach NB. B3198, 1754; 155; 1 stuk
        - Kwitantie wegens de 12e penning voor de huizen van de gemeente op de Prinsengracht bij de Prinsenstraat NB. B514, 1768; 160; 1 stuk
        - Concept van een uitgaande brief aan Pieter Kops van Andries Apostool inzake vrijdom van de impost op wijn voor de armen NB. B3199, 1774; 161; 1 stuk
        - Afschrift van een rekest aan burgemeesters en regeerders van Amsterdam betreffende vrijheid van stadsexcijnzen en impostiën voor het hofje NB. B494, 1776; 156; 1 stuk
        - Afschrift van een extract uit de resolutiën van de vroedschap van Amsterdam van 26 november 1776 betreffende de verlening van vrijdom vanstadsexcijns NB. B495, 157; 1 stuk
        - Extract uit de resolutiën van de Staten van Holland van 8 maart 1782 betreffende de vrijdom van impost, 158; 1 omslag
        - Afschrift van een rekest aan het Provinciaal Comité van Holland betreffende vrijdom van lasten voor het huis dat in 1790 bij het weeshuis is getrokken, met op de achterzijde een interieurbeschrijving van een huis, 1796; 158A; 1 stuk
    - EIGENDOM, 1.2.5
      - HUIZEN, 1.2.5.1
        - Afschriften van verklaringen van diakenen dat een huis in de Goudsbloemstraat en woning in de Tuinstraat hun eigendom zijn, 1688 - 1694; 161A; 1 omslag
        - Kwitantie van Pieter Mens wegens de koop van een huis op de Breestraat, 1722; 161B; 1 stuk
        - Notitie inzake de stukken betreffende het onroerend goed: de kerk De Zon, een huis op de Kolk, in de Prinsenstraat, in de Breestraat, op de Keizersgracht, op de Baangracht, op de Lauriergracht, twee in de Herenstraat en een op de Bierkaai NB. B308, ca. 1740; 162; 1 katern
        - Verklaring van diakenen dat vier huizen hen toebehoren, 1711; 163; 1 stuk
        - Stukken betreffende een huis in de Herenstraat 'Drie Swarte Saaijen' geërfd van Elisabeth Roskam, 1732 - 1765; 164; 1 omslag
        - Notitie van diakenen over betaling van de kooppenningen van een huis op de Bierkaai, 1739; 164A; 1 stuk
        - Afschrift van een ontvangstbewijs voor Isaac en Abraham Vinkenraa wegens eigendomspapieren van een huis op de O.Z. Achterburgwal door diakenen geërfd, 1759; 165; 1 stuk
        - Extract uit het resolutieboek van diakenen van 1782 over de verkoop van een huis op de Baangracht aan Heyn Jurriaans en een in de Kleine Oostenburgerstraat aan Matthijs Nieuwkamp, 166; 1 stuk
        - Akte van verkoop aan Johannes van der Hart van een huis in de Herenstraat voor f 6000, met akte van schuldbekentenis groot f 3000 NB. B375.1, 1790; 167; 2 stukken
        - Akte van verkoop aan Gasper Klijn van een huis op de Kolk voor f 5000, 1790; 168; 1 stuk
        - Akte van verkoop aan Philip Jacob Appel van een huis en stal op de Bierkaay op de hoek van de Zwartlakensteeg voor f 10000, 1790; 169; 1 stuk
        - Huurcontract betreffende een huis op de Knip, 1792; 170; 1 stuk
        - Huurcontracten betreffende een huis in de Tichelstraat, hoek Gietersstraat, 1792 - 1798; 171; 1 omslag
      - KERK, 1.2.5.2
        - Grootboek betreffende de uitbreiding van de kerk De Zon, met alfabetische index, 1683; 172; 1 katern
        - Stukken betreffende het orgel en de organist, 1785 - 1786; 173; 1 omslag
        - Stukken betreffende het proces tussen H. ter Winkel, geelgieter en diakenen over geleverd koperwerk, 1795 - 1796; 174; 1 omslag
      - HOFJE, 1.2.5.3
        - Akte van transport voor schepenen van Amsterdam door Govert Looten aan Pieter Eyssen, Hendrik Thesing, Matthijs Beuning mede gemachtigden voor acht dienaren van hun doopsgezinde gemeente van een erf op de Prinsengracht over de Anjeliersstraat breed 30 voet, lang 90 voet, met eerder bewijs van eigendom, 1630 - 1671; 176; 1 charter
        - Akte van transport voor schepenen van Amsterdam door Adriaentje Claes aan Pieter Gerrits, lichterman van een erf op de Prinsengracht groot 30 voeten in het vierkant, met een tuinhuis en een uit- gang op de Prinsengracht NB. B498.1, 1634; 175; 1 charter
        - Akte van transport voor schepenen van Amsterdam door Johanna Cloubergh, weduwe van Richard de Haas van een huis op de Prinsengracht oostzijde, het vierde huis van de Prinsenstraat, waarin een koperslagerswinkel gevestigd was, met oudere bewijzen van eigendom NB. B 498.5 en B 509, 1687 - 1782; 185; 3 charters en 23 stukken
        - Afschriften van een extract uit het Kwijtscheldingsregister van Amsterdam betreffende de verkoop aan Frederik Schrijver van een huis in de Prinsenstraat met een gang daarnaast waardoor de gemeente vrije uitgang heeft NB. B500, 1750; 177; 2 stukken
        - Tekening van de afvoeren en waterleidingen in het hofje NB. B512, ca. 1750; 183; 1 stuk
        - Offerte van W. Ebbenhoven wegens de bouw van een Oudevrouwenhuis op de Prinsengracht bij de Prinsenstraat NB. B492, 1755; 178; 1 stuk
        - Rekest aan Burgemeesters en Regeerders van Amsterdam van de kerkeraad om de voormalige kerk Arke Noach te mogen verbouwen tot woningen voor behoeftige oude lieden en kinderen, met appointement conform NB. B493, 1764; 179; 1 stuk
        - Overeenkomst tussen diakenen en Jacob Joan Severijn over het gebruik van het krimpje naast de voormalige kerk Arke Noach, het hebben van een waterlozing en het maken van twee koekoeken NB B507, 1765; 180; 1 stuk
        - Overeenkomst tussen diakenen en Volkert Swaan over het gebruik van de toegang naar de Prinsengracht, met notitie NB. B510, 1766; 181; 2 stukken
        - Overeenkomst tussen diakenen en Pieter Kops, eigenaar van een stal ten noorden van het hofje, over de muur tegen die van het hofje en de waterafvoer NB. B511, 1766; 182; 1 stuk
        - Akte van transport voor schepenen van Amsterdam door de executeurs testamentair van Willem Heyink van een broodbakkerswinkelhuis op de Prinsengracht benoorden de Prinsenstraat,op de hoek van de Arke Noachsgang, met oudere bewijzen van eigendom NB. B 498.4, 1778 - 1782; 184; 2 charters en 4 stukken
    - LEGATEN EN ERFSTELLINGEN, 1.2.6
      - VOOR DE GEMEENTE, 1.2.6.1
        - Testament van Jacob Schudt, waarin hij f 3000 legateert, 1664; 186; 1 stuk
        - Stukken betreffende de afwikkeling van de nalatenschap van Sara Lodewijks, waarbij de gemeente f 7200 ontvangt onder de last van vruchtgebruik ten gunste van Margaretha Woestenraad, 1730 - 1769; 187; 1 omslag
        - Extract van het testament van Peryna Marmer waarbij zij aan haar neef Hendrik Schijn twee rentebrieven legateert, 1739; 187A; 1 stuk
        - Stukken betreffende de afwikkeling van de nalatenschap van E. Jongeboer, weduwe van G. Gillespie waarin de Zon en de Hervormde Gemeente ieder voor de helft gerechtigd zijn, 1744 - 1768; 188; 1 omslag
        - Stukken betreffende de afwikkeling van de nalatenschap van Hendrik van Dalen en Petronella Reesen, met retroacta, 1747 - 1763; 188A; 1 pak
        - Extract van het testament van Godschalk Kops met een legaat aan de gemeente, 1753; 188B; 1 stuk
        - Extract van het mutueel testament van Gerrit Kuyken en Catharina Fortgens, 1754; 188C; 1 stuk
        - Extract van het testament van Emilia van Leuvenig, weduwe van Gerrit Schelvink met een legaat in de vorm van een obligatie groot f 1000 waarvan jaarlijks de rente aan A. Jans, weduwe van J.Waarts moet worden uitgekeerd, 1760; 190; 1 stuk
        - Testament van Jan Limbas met een legaat aan de gemeente, 1764; 188D; 1 omslag
        - Afschrift van het testament van Sibble Eeukes te Hindelopen waarin hij f 500 legateert, met begeleidend briefje, 1764; 191; 2 stukken
        - Stukken betreffende een legaat groot f1000 van Willem Stademans, 1764 - 1765; 192; 1 omslag
        - Extract van het testament van M. Blok, weduwe van H. de Vries waarin zij f2000 legateert, 1765; 189; 1 stuk
        - Testament van Andries Apostool met een legaat van f 7000 onder last van fidei commis, 1766; 193; 1 stuk
        - Stukken betreffende het huis 'Buyksloot' op de Prinsengracht bij de Tuinstraat in 1774 geërfd van Maria Nieuwenhuys weduwe van Jan Ketelhoed N.B. Zie ook inv.nr. 210, 1773 - 1776; 193A; 1 omslag
        - Extract van het testament van Isaac Vinkenraa met een legaat groot f 10000 waaruit jaarlijks een uitkering van f 100 aan zijn drie nichten moet geschieden, 1774; 195; 1 stuk
        - Lijst van erfenissen die de gemeente nog verwacht van A. Kops, S. Eeukes, J. Limbas, J. Verbeek, M. Nieuwenhuys, G. Ravestijn, P. Holm, G. Kops, S. Overwijk, M. van Groningen en H.P. van Beek, met aantekening van de ontvangst, 1774 - 1780; 195A; 1 stuk
        - Stukken betreffende de afwikkeling van de nalatenschap van Pieter Holm, met retroacta, 1776 - 1801; 195B; 1 omslag
        - Afschrift van het testament van Alida Deknatel weduwe van H van Venhuyzen waarin zij f 6000 legateert, 1777; 194; 1 stuk
        - Afschrift van het testament van Pieter Kops met een legaat van 12000 gulden aan de gemeente, 1777; 196A; 1 stuk
        - Stukken betreffende een legaat van Anna van den Bosch aan de gemeente, 1777 - 1796; 196B; 1 omslag
        - Extract van de akte waarbij Geerlingh Kops f 9000 in obligaties legateert uit te keren na het overlijden van Susanna Moeriaans NB. B 3173, 1778; 196; 1 stuk
        - Extract van het testament van Pieter Vijgh waarin hij f 2000 legateert, 1780; 199; 1 stuk
        - Extract van het testament van Pieter Boogaard waarin hij f 2000 legateert, 1784; 200; 1 stuk
        - Extract van het testament van Willem Klinkert waarbij hij f 20000 nalaat waarvan de rente als lijfrente jaarlijks aan Hendrik Klinker en Anna Keyser moet worden uit gekeerd NB. B3172, 1786; 201; 1 stuk
        - Extract van het testament van Abraham Vinkenra waarin hij f 6000 legateert, 1786; 198; 1 stuk
        - Extract van het testament van Hendrik van Voorst met een legaat groot f 2000, 1794; 197; 1 stuk
        - Extract van het testament van Jan Deknatel met een legaat groot f 1000, 1795; 202; 1 stuk
      - VOOR DE DIAKONIE, 1.2.6.2
        - Akte van verkoop door Hermanus Waarts van twee obligaties elk groot f 1000, met oudere bewijzen van eigendom, 1717 - 1754; 212; 1 omslag
        - Stukken afkomstig uit de boedel van Daniel Janse van der Meulen van wie diakenen erfgenaam zijn, 1720 - 1758; 203; 1 omslag
        - Akte van verkoop van 1 obligatie groot F 1000 door Pieter Pergerrits, met retroacta, 1723; 204; 1 omslag
        - Stukken betreffende de nalatenschap van Antonie van der Velde, 1724 - 1781; 205; 2 omslagen
        - Stukken betreffende een obligatie groot f 2000 geërfd van Ida Hendrica van Somerhuys, weduwe van Cornelis van Kampen, 1725 - 1786; 206; 1 omslag
        - Stukken betreffende de afwikkeling van de nalatenschap van Grietje Abrahams, 1729 - 1733; 207; 1 omslag
        - Afschrift van een akte van verkoop van twee obligaties elk groot f 1200 door Th.Volmer en G.Lolkes, met ouder bewijs van eigendom, 1734; 208; 1 omslag
        - Extract van het testament van Maria van Geleyn waarin zij f 4000 legateert, 1748; 209; 1 stuk
        - Stukken betreffende de uitkeringen aan de erfgenamen van Maria Nieuwenhuys, echtgenote van Jan Ketelhoed, 1748 - 1805; 210; 1 omslag
        - Stukken betreffende een legaat van Marja van den Brink groot f 1400, 1754 - 1774; 213; 1 omslag
        - Akte van overdracht van een legaat van f 20000 in obligaties door de executeurs-testamentair van Aletta Kops, 1762; 214; 1 stuk
        - Akte van verkoop van een obligatie groot f 1000 door de executeurs-testamentair van Jan Ligthart, met oudere bewijzen van eigendom, 1769; 215; 1 omslag
        - Akte van verkoop aan de executeurs testementair van Aletta Kops van zes obligaties groot f 5800, met oudere bewijzen van eigendom, 1770; 217; 1 omslag
        - Testament van Geetruy van Ravesteyn weduwe van J.A. Bakker waarbij ze diakenen tot enig erfgenaam benoemt, met bijlage, 1772; 218; 1 omslag
        - Akte van verkoop van een obligatie groot f 1000 door J.Geestebeek, met oudere bewijzen van eigendom, 1774; 219; 1 omslag
        - Extract van het testament van Cornelis van Vrede waarbij hij f 3000 legateert, 1774; 220; 1 stuk